臺灣臺南地方法院刑事判決　　　　　　　　　　　　九十二年度易字第一三八號
　　公　訴　人　臺灣台南地方法院檢察署檢察官
　　被　　　告　甲○○
右列被告因違反毒品危害防制條例案件，經檢察官提起公訴（九十二年度營毒偵字第
二０五號），及移
字第三０一號），被告就犯罪事實為有罪之陳述，本院裁定進行簡式審判程序，判決
如左：
    主  文
甲○○連續施用第二級毒品，累犯，處有期徒刑捌月。扣案之第二級毒品安非他命貳
包（驗餘總淨重零點捌貳伍公克）均沒收銷燬之，盛裝前揭扣案第二級毒品之包裝
袋貳只、玻璃燈泡貳只、塑膠吸管、玻璃吸管、玻璃吸食器各壹支及葡萄糖壹包（重
約貳點公克）均沒收。
    事  實
一、甲○○前因施用第二級毒品安非他命案件，經交付保護管束期滿，由臺灣嘉義地
    方法院檢察署檢察官於民國八十九年十月四日，以八十九年度戒毒偵字第一九四
    號不起訴處分確定後，又因施用第二級毒品安非他命案件，經送強制戒治，嗣因
    無繼續戒治之必要，本院裁定停止戒治，所餘戒治期間，付保護管束，甲○○是
    於九十年八月九日出監，並交付保護管束至九十一年一月十日期滿；刑罰部分則
    經檢察官提起公訴，經臺灣嘉義地方法院於九十一年一月二十五日，以九十年度
    簡字第九八號判決處有期徒刑六月，得易科罰金確定，並於同年六月二十七日易
    科罰金執行完畢，猶不知悔改。復於前揭強制戒治處分執行完畢後五年內，基於
    施用第二級毒品安非他命之概括犯意，自九十二年七月間某日起，至九十三年二
    月二日止，在台南縣白河鎮白河國中旁、嘉義縣中埔鄉某處、新營火車站廁所內
    及嘉義縣中埔鄉東興村八寶寮六號住處等地，以玻璃燈泡燒烤安非他命吸取煙霧
    之方式，連續施用第二級毒品安非他命多次。嗣為警分別於：(1)九十二年九月二
    十四日凌晨六時五十五分許，在台南縣白河鎮○○路四十三號前查扣第二級毒品
    安非他命一包（驗餘淨重０．三０六九公克）、施用毒品之玻璃泡二只、塑膠吸
    管一支、葡萄糖一包（重約二點三公克），(2)於同年十一月十七日凌晨三時二十
    分許，在台南縣警察局新營分局採尿送驗，呈甲基安非他命陽性反應，(3)於同年
    十二月二十九日下午四時三十分許，在台南縣鹽水鎮岸內里岸內糖廠旁查扣第二
    級毒品安非他命一包（驗餘淨重０．０七五六公克）、施用毒品之玻璃吸管一支
    ，(4)於九十三年二月三日凌晨三時許，在台南縣新營市○○路八八號前查扣施用
    毒品之玻璃吸食器一支，而查獲上情。
二、案經台南縣警察局白河分局及新營分局報告臺灣台南地方法院檢察署檢察官偵查
    起訴及移送併辦。
    理  由
一、右揭事實，業據被告坦承不諱，而被告尿液經警於九十二年九月二十四日、十一
    月十七日、十二月二十九日及九十三年二月三日採集送驗後，均呈甲基安非他命
    陽性反應，此有台南縣警察局白河分局偵辦毒品危害防制條例案件採尿送驗編號
    名冊、台南縣警察局新營分局刑事組採取尿液編號對照表三紙、臺南縣衛生局於
    九十二年九月二十六日、九十二年十二月二十四日、九十二年一月十二日、九十
    三年二月九日出具之尿液檢驗成績書附卷可稽。次查，扣案之白色結晶體共二包
    經鑑定結果，均有第二級毒品安非他命成分（驗餘總淨重０．三八二五公克）一
    情，有台南縣警察局新營分局及白河分局查獲涉嫌毒品危害防制條例案毒品初步
    檢驗報告單各一紙、國防部憲兵司令部刑事鑑中心九十三年四月九日（九三）宇
    鑑字第０四０九四號及（九三）宇鑑字第０四０九五號鑑驗通知書在卷可佐。再
    查，被告前因施用第二級毒品安非他命案件，經交付保護管束期滿，由臺灣嘉義
    地方法院檢察署檢察官於八十九年十月四日，以八十九年度戒毒偵字第一九四號
    不起訴處分確定後，又因施用第二級毒品安非他命案件，經送強制戒治，嗣因無
    繼續戒治之必要，本院裁定停止戒治，所餘戒治期間，付保護管束，甲○○是於
    九十年八月九日出監，並交付保護管束至九十一年一月十日期滿；刑罰部分則經
    檢察官提起公訴，經臺灣嘉義地方法院於九十一年一月二十五日，以九十年度簡
    字第九八號判決處有期徒刑六月，並得易科罰金確定等情，有臺灣嘉義地方法院
    檢察署檢察官八十九年度戒毒偵字第一九四號不起訴處分書、九十年度毒偵字第
    八０號聲請簡易判決處刑書及臺灣高等法院被告全國前案紀錄表在卷足憑。綜上
    ，被告自白與事實相符，應堪採信。本件事證明確，被告施用毒品犯行，足以認
    定。
二、按安非他命屬毒品危害防制條例第二條第二項第二款所列之第二級毒品，故核被
    告所為，係犯現行毒品危害防制條例第十條第二項之施用第二級毒品罪。被告非
    法持有第二級毒品安非他命之低度行為，已為其進而施用之高度行為所吸收，不
    復另論。其先後多次施用第二級毒品之犯行，時間緊接，犯罪構成要件相同，顯
    係基於概括之犯意反覆為之，為連續犯，應依刑法第五十六條之規定論以一罪，
    並依法加重其刑。至移送併辦部分（九十三年度營毒偵字第四號、第三十號、九
    十三年度毒偵字第三０一號），雖皆未為起訴書所論列，惟此二部分犯行與前揭
    論罪科刑部分，均有連續犯之裁判上一罪關係，已如前述，且為檢察官移送併辦
    ，當俱為前揭起訴效力所及，本院自應予以審究，附此敘明。被告有如事實欄所
    載執行完畢之前科紀錄，有臺灣高等法院被告全國前案紀錄表可稽，其於執行完
    畢後五年之內，再犯本件有期徒刑以上之罪，為累犯，應依刑法第四十七條之規
    定加重其刑，並依法遞加重之。爰審酌被告之犯罪動機、目的、手段及曾因施用
    第二級毒品案件，經觀察、勒戒及強制戒治程序，並經臺灣嘉義地方法院於九十
    一年一月二十五日，以九十年度簡字第九八號判決處有期徒刑六月，得易科罰金
    後，仍再犯本件之罪，顯見其毫無悔意，戒癮之意志力甚為薄弱，惟犯後坦承犯
    行態度良好，且其本質仍屬「病犯」，僅戕害其自身身心，尚未生巨大危害於整
    體社會等一切情狀，量處如主文所示之刑，以資懲儆。按查獲之毒品，不問屬於
    犯人與否，均沒收銷燬之，毒品危害防制條例第十八條第一項前段定有明文。本
    件扣案之第二級毒品安非他命二小包（驗餘總淨重為０．三八二五公克），係毒
    品危害防制條例第二條第二項第二款規定之第二級毒品無訛，業如前述，故均依
    同條例第十八條第一項前段宣告沒收銷燬之。又查獲之盛裝前揭扣案毒品之包裝
    袋二只、玻璃燈泡二只、塑膠吸管、玻璃吸管、玻璃吸食器各一支及葡萄糖一包
    （重約二．三公克），均為被告所有供施用毒品所用或預備之物，業據被告供承
    在卷（見本院卷第一００、一０一頁），故均應依刑法三十八條第一項第二款之
    規定宣告沒收（最高法院八十八年度台上字第五０三三號判決參照）。
據上論斷，應依刑事訴訟法第二百七十三條之一第一項、第二百九十九條第一項前段
，毒品危害防制條例第十條第二項、第十八條第一項前段，刑法第十一條前段、第五
十六條、第四十七條、第三十八條第一項第二款，判決如主文。
本案經檢察官乙○○到庭執行職務。
中      華      民      國    九十三    年      四      月    二十九    日
                                  臺灣臺南地方法院刑事第八庭
                                           法  官  陳映佐
右正本證明與原本無異。
如不服本判決，應於判決送達後十日內，向本院提出上訴狀。
                                           書記官  張宜柔
中      華      民      國    九十三    年      四      月    二十九    日
附錄法條
毒品危害防制條例第十條第二項：
  施用第二級毒品者，處三年以下有期徒刑。
